臺灣臺北地方法院簡易民事判決
                                 111年度北簡字第10696號
原      告  財政部國有財產署北區分署

法定代理人  郭曉蓉  
訴訟代理人  黃慧婷律師
被      告  高泉隆  

上列當事人間請求返還土地等事件，本院判決如下： 
    主  文
原告之訴及假執行之聲請均駁回。
訴訟費用由原告負擔。
    事實及理由
一、按原告之訴，依其所訴之事實，在法律上顯無理由者，法院
    得不經言詞辯論，逕以判決駁回之，但其情形可以補正者，
    審判長應定期間先命補正，民事訴訟法第249條第2項第2款
    定有明文。所謂原告之訴，依其所訴之事實，在法律上顯無
    理由者，係指依原告於訴狀內記載之事實觀之，在法律上顯
    然不能獲得勝訴之判決者而言（最高法院62年台上字第845
    號判決要旨參照）。
二、原告起訴略以：坐落臺北市○○區○○段○○段0000地號6錄土地
    （下稱系爭土地）為國有土地，原告為國有土地之管理機關
    。據原告派員勘查系爭土地結果，發現系爭土地遭被告所有
    之鐵皮屋無權占用，原告得依民法第767條第1項規定，請求
    被告於回復原狀後，返還土地予原告，原告並得依民法第17
    9條規定，請求被告給付相當於租金之不當得利（土地使用
    補償金）。爰依民法第767條、第179條規定提起本訴，並聲
    明：1.被告應將系爭土地返還予原告；2.被告應給付原告新
    臺幣（下同）3,564元，及自起訴狀繕本送達之翌日起至交
    還土地時為止，按年息5％計算之利息；3.被告自民國111年7
    月1日起至交還土地予原告止，應按月給付原告58元，及自
    各期應為給付之日起至清償日止，按年息5％計算之利息；4.
    原告願供擔保請准宣告假執行。
三、按「所有人對於無權占有或侵奪其所有物者，得請求返還之
    。對於妨害其所有權者，得請求除去之。有妨害其所有權之
    虞者，得請求防止之。」、「無法律上之原因而受利益，致
    他人受損害者，應返還其利益。」，民法第767條第1項、第
    179條前段分別定有明文。是以，所有人得請求返還所有物
    暨相當於租金之不當得利之對象，應以無權占有人為限。查
    原告起訴時主張係被告無權占用系爭土地，惟此為被告所否
    認，經限期命原告補正被告占用系爭土地之證據，原告於11
    1年9月22日具狀陳報系爭土地係訴外人高陳阿藤所占用，有
    原告民事陳報㈡狀及土地勘查表在卷可憑，是被告既非系爭
    土地之無權占用人，原告自不得依民法第767條、第179條規
    定，請求被告回復原狀並返還土地予原告，暨給付原告相當
    於租金之不當得利。依上開說明，原告之主張，依其所訴事
    實，在法律上顯無理由，且不得補正，爰不經言詞辯論，逕
    以判決駁回之。另原告主張欲為訴之變更，亦不符民事訴訟
    法第255條訴之變更限制之例外，附此敘明。
四、依民事訴訟法第436條第2項、第249條第2項第2款、第78條
    ，判決如主文。　
中　　華　　民　　國　　111 　年　　9 　　月　　26　　日
                              臺北簡易庭
                                  法  官　郭麗萍
以上正本證明與原本無異。
如不服本判決，應於判決送達後20日內向本庭（臺北市○○區○
○○路0 段000 巷0 號）提出上訴狀。（須按他造當事人之人數
附繕本）。如委任律師提起上訴者，應一併繳納上訴審裁判費。
中　　華　　民　　國　　111 　年　　9 　　月　　26　　日
                                  書記官　陳怡如